最　高　行　政　法　院　裁　定
　　　　　　　　　　　　　　　　　　 96年度裁字第04245號
抗　告　人　有岳環境工程有限公司
代　表　人　甲○○
相　對　人　花蓮縣政府
代　表　人　乙○○
上列抗告人因與相對人花蓮縣政府間採取土石事件，對於中華民
國96年2月9日臺北高等行政法院95年度訴字第2702號裁定，提起
抗告，本院裁定如下︰
　　主  文
抗告駁回。
抗告訴訟費用由抗告人負擔。
　　理  由
一、按抗告法院認抗告為不合法或無理由者，應為駁回抗告之裁
    定。
二、查相對人花蓮縣政府前認抗告人違反土石採取法第27條規定
    ，依同法第38條規定，以民國95年1月6日府工水字第095000
    35210號函檢送違反土石採取法處分書，處抗告人罰鍰新台
    幣（下同）50萬元整，並命其應於95年3月10前完成整復工
    作。相對人嗣於95年3月24日辦理會勘後，再以抗告人有違
    前揭土石採取法規定，以95年4月12日府工水字第095005559
    90號函檢送違反土石採取法處分書，處抗告人罰鍰50萬元整
    ，並命其應於95年6月15日前完成整復（下稱原處分）。抗
    告人不服，提起訴願，經決定訴願不受理後，乃提起行政訴
    訟，請求撤銷訴願決定及原處分。
三、原裁定以原處分書於95年4月14日合法送達於抗告人，抗告
    人若不服系爭處分，應於處分書送達之次日起30日內，提起
    訴願，始為合法。乃抗告人除於95年5月3日以有岳95字第05
    03號函向相對人表示不服原處分外，並未於提出上開請求函
    後之30日內補具訴願書，其提起本件訴訟為不合法，訴願決
    定不受理並無不合為由，認其提起本件行政訴訟不備其他要
    件，依行政訴訟法第107條第1項第10款予以裁定駁回。
四、本件抗告意旨略謂：本件原處分之送達證書固由蔡惠涓簽收
    ，惟蔡君於簽收時，係蓋用「雅爾富旅行社股份有限公司」
    （下稱雅爾富旅行社）之戳章，顯然並非以抗告人之受僱人
    名義簽收。故系爭處分書由蔡君收受，對抗告人不生送達之
    效力。迨至95年6月16日止，抗告人尚未受有合法送達，故
    訴願之起算日尚不能開始，抗告人提起訴願即無逾法定之不
    變期間可言等語。
五、本院判斷：
(一)原處分書已合法送達。
  按相對人之原處分書，係於95年4月14日送達於抗告人之營業
  所，由其受僱人蔡惠涓簽收，並蓋用「雅爾富旅行社」之戳章
  ，有該送達證書附處分卷可證。按依行政訴訟法之規定，送達
  於有權收受送達之人收受，即生送達之效力，至其蓋用之章戳
  如何，則非所問。如係應受送達人之同居人或受僱人收受，除
  有行政訴訟法第72條第3項之情形外，依同法條第1項，即生送
  達之效力。本件系爭送達證書上既有抗告人之受僱人蔡惠涓之
  簽章，縱另蓋有「雅爾富旅行社」字樣之章戳，亦不影響其送
  達之效力。抗告人認系爭處分書未經合法送達云云，為不足採
  。
(二)抗告人於95年5月3日之請求函，應視為已提起訴願，而抗告人
  未於30日內補送訴願書，應認其訴願不合法。
  按「訴願人在第14條第1項所定期間向訴願管轄機關或原行政
  處分機關作不服原行政處分之表示者，視為已在法定期間內提
  起訴願。但應於30日內補送訴願書」、「訴願事件有左列各款
  情形之一者，應為不受理之決定：1.訴願書不合法定程式不能
  補正或經通知補正逾期不補正者。2.提起訴願逾法定期間或未
  於第57條但書所定期間內補送訴願書者。...」訴願法第57條
  、第77條第1款、第2款定有明文。上開條文所稱「應於30日內
  補送訴願書」其性質係屬法定不變期間。查抗告人於95年4月1
  4日收受原處分書後，即於95年5月3日向相對人提出上開請求
  函表明不服，未載明訴願意旨，該請求函並非訴願書，惟依訴
  願法第57條規定，可視為已在法定期間內提起訴願，然應依同
  法條但書，於30日內（即至95年6月2日前）補送訴願書。乃抗
  告人遲至95年6月16日始向訴願管轄機關提出訴願書，顯已逾
  越上開法定不變期間，其訴願為不合法。從而原裁定以其提起
  本件行政訴訟，不備其他要件，依行政訴訟法第107條第1項第
  10款規定，予以裁定駁回，洵無違誤。抗告意旨，求為廢棄，
  非有理由。
六、依行政訴訟法第104條、民事訴訟法第95條、第78條裁定如
    主文。
中　　華　　民　　國　　96　　年　　12　　月　　31　　日
                    最高行政法院第六庭
                        審判長法官　林　奇　福
                              法官　葉　百　修
                              法官　藍　獻　林
                              法官　林　清　祥
                              法官　劉　介　中
以  上  正  本  證  明  與  原  本  無  異
中　　華　　民　　國　　97　　年　　1　　 月　　2　　 日
　　　　　　　　　　　　　　　書記官　邱　彰　德
